【裁判字號】    98,訴,3494
【裁判日期】    981021
【裁判案由】    毒品危害防制條例
【裁判全文】
臺灣板橋地方法院刑事判決              98年度訴字第3494號
公  訴  人  臺灣板橋地方法院檢察署檢察官
被      告  甲○○
上列被告因違反毒品危害防制條例案件，經檢察官提起公訴（98
年度毒偵字第5743號、第6094號），被告於準備程序中對被訴之
事實為有罪陳述，本院合議庭裁定由受命法官獨任行簡式審判程
序，並判決如下：
    主  文
甲○○施用第一級毒品，累犯，處有期徒刑捌月，扣案海洛因驗
餘淨重零點零零捌玖公克沒收銷燬之；包裝上開海洛因之塑膠袋
壹只及扣案之注射針筒壹支均沒收。又施用第一級毒品，累犯，
處有期徒刑伍月，扣案注射針筒壹支內所含海洛因殘渣（微量無
法秤重）沒收銷燬之；上開注射針筒壹支沒收。應執行有期徒刑
拾壹月，扣案海洛因驗餘淨重零點零零捌玖公克、扣案注射針筒
壹支內所含海洛因殘渣（微量無法秤重）均沒收銷燬之；包裝上
開海洛因之塑膠袋壹只及扣案注射針筒貳支均沒收。
    事  實
一、甲○○前於民國九十一年間因施用毒品案件，經本院以九十
    一年年度毒聲字第一七五八號裁定送觀察、勒戒後，認無繼
    續施用毒品之傾向，於九十一年年六月十九日執行完畢釋放
    出所，並由臺灣板橋地方法院檢察署檢察官以九十一年度毒
    偵字第一九三０號不起訴處分確定；又於上開觀察、勒戒執
    行完畢釋放後五年內，於九十四年四月間犯施用第一級毒品
    罪，經本院以九十四年度訴字第一三八０號判處有期徒刑七
    月確定；復因竊盜案件，經本院以九十四年度易字第五六三
    號刑事判決判處有期徒刑八月確定；另因搶奪案件，經本院
    以九十四年度訴字第一四０五號判處有期徒刑二年八月，上
    訴後，經臺灣高等法院以九十五年度上訴字第二０二號駁回
    上訴而確定。嗣經本院以九十六年度聲減字第三六二二號裁
    定就前揭施用第一級毒品及竊盜等罪各減其刑期二分之一後
    ，與上開搶奪罪刑定應執行有期徒刑三年二月確定，於九十
    七年一月十一日縮短刑期假釋出監並付保護管束，於九十七
    年七月十九日保護管束期滿，未經撤銷假釋，以已執行論（
    於本案構成累犯）。詎甲○○不知戒除施用毒品之惡習，明
    知海洛因係毒品危害防制條例所規定之第一級毒品，不得非
    法持有、施用，竟於上開觀察、勒戒執行完畢釋放後五年內
    ，犯施用第一級毒品罪並經法院科刑處罰後，復於下列時地
    為施用海洛因之行為：
(一)、甲○○基於施用第一級毒品海洛因之犯意，於九十八年八月
    五日下午三時許，在臺北縣板橋市崑崙公園廁所內，以將毒
    品海洛因加水稀釋置於注射針筒並注射至身體之方式，施用
    第一級毒品海洛因，嗣於同年八月六日下午一時四十分許，
    在臺北縣樹林市鎮○街火車站旁地下道搭蓋之鐵皮屋內為警
    查獲，並扣得其所有而未及施用之海洛因一包（白色粉末狀
    ，毛重零點一三一零公克，淨重零點零一一零公克，經取樣
    部分檢驗用罄，驗餘淨重零點零零八九公克）、尚未使用之
    注射針筒一支；再經警在警局採集甲○○之尿液送驗，結果
    呈毒品海洛因代謝物嗎啡陽性反應。
(二)、甲○○另基於施用第一級毒品海洛因之犯意，於九十八年八
    月二十日凌晨一時許，在上開崑崙公園廁所內，亦將毒品海
    洛因加水稀釋置於注射針筒並注射至身體之方式，施用第一
    級毒品海洛因，嗣於同日下午六時三十分許，甲○○在有偵
    查犯罪權限之機關或公務員發現其上揭九十八年八月二十日
    施用毒品海洛因犯罪前，攜帶其所有供施用海洛因所用之注
    射針筒一支（內含海洛因殘渣〔微量無法秤重〕），主動至
    臺北縣政府警察局板橋分局沙崙派出所，向警員自承有上揭
    施用毒品海洛因犯行，進而接受裁判，再經警採集其尿液送
    驗，結果呈毒品海洛因代謝物嗎啡陽性反應。
二、案經臺北縣政府警察局板橋分局先後報請臺灣板橋地方法院
    檢察署檢察官偵查起訴。
    理  由
一、認定犯罪事實所憑之證據及理由：
    訊據被告甲○○對於上揭時地，分別二次施用第一級毒品海
    洛因之事實，於警詢、偵查及本院審理中均坦承不諱，並有
    其所有之白色粉末海洛因一包及注射針筒二支（九十八年八
    月六日查獲之注射針筒尚未使用；同月二十日查獲之注射針
    筒已使用過且內含海洛因殘渣〔微量無法秤重〕）扣案可資
    佐證。又被告於九十八年八月五日、二十日經警查獲所採集
    之尿液先後送請鑑定，均呈海洛因代謝物嗎啡陽性反應，分
    別有臺灣檢驗科技股份有限公司九十八年八月二十日（檢體
    編號Ａ0000000號）、同年九月二日（檢體編號Ａ0
    000000號）濫用藥物尿液檢驗報告各一件、姓名及代
    碼對照表二件在卷可稽。而上開扣案之白色粉末海洛因一包
    ，經送交通部民用航空局航空醫務中心鑑定，確檢出第一級
    毒品海洛因成分（毛重零點一三一零公克，淨重零點零一一
    零公克，經取樣部分檢驗用罄，驗餘淨重零點零零八九公克
    ），有該航空醫務中心九十八年八月二十七日航藥鑑字第０
    九八四三三０號毒品鑑定書一紙附卷可稽。另被告前有事實
    欄所載之觀察、勒戒執行完畢，及其於上開觀察、勒戒執行
    完畢釋放後五年內，再犯施用第一級毒品罪並經法院科刑處
    罰之犯罪紀錄等情，亦有臺灣高等法院被告前案紀錄表在卷
    可稽，足認被告係觀察、勒戒執行完畢釋放後五年內犯施用
    第一級毒品罪，再犯本案施用第一級毒品罪，依毒品危害防
    制條例第二十三條第二項規定，應依法追訴處罰。本案事證
    明確，被告二次施用海洛因之犯行，均堪認定，應依法論科
    。
二、論罪科刑：
    按海洛因係毒品危害防制條例第二條第二項第一款規定之第
    一級毒品，不得非法持有、施用。查被告於九十八年八月五
    日下午三時許施用海洛因及於九十八年八月二十日凌晨一時
    許施用海洛因，核其上開所為，均係犯毒品危害防制條例第
    十條第一項之施用第一級毒品海洛因罪。被告上開二次施用
    第一級毒品海洛因前後持有海洛因（含海洛因殘渣）之低度
    行為，應為其各次施用海洛因之高度行為所吸收，均不另論
    罪。又其所犯上開施用第一級毒品二罪，犯意各別，行為互
    殊，應予分論併罰。查被告前有事實欄所載之有期徒刑執行
    完畢紀錄，有前開臺灣高等法院被告前案紀錄表可按，其於
    有期徒刑之執行完畢後五年內，再犯本件有期徒刑以上之刑
    之二罪，均為累犯，應依刑法第四十七條第一項之規定，均
    加重其刑。又被告於九十八年八月二十日凌晨一時許施用第
    一級毒品之犯行，於未被有偵查權之公務員或機關發覺其為
    犯嫌前，攜帶其所施用海洛因之注射針筒，主動前往臺北縣
    政府警察局板橋分局沙崙派出所，向員警自承其有施用毒品
    海洛因犯行，進而接受裁判等情，業據被告於警詢、本院審
    理中供承在卷，核與臺北縣政府警察局板橋分局刑事案件移
    送書所載被告自行前往上開派出所並主動交付海洛因注射針
    筒等情相符，被告此部分行為合於自首要件，爰就被告九十
    八年八月二十日凌晨一時許施用第一級毒品之犯行，依刑法
    第六十二條前段規定減輕其刑，並依法先加後減之。爰審酌
    被告施用毒品犯罪戕害一己之身心健康，所生之危害，但未
    對他人造成損害，及被告之犯罪動機、目的、手段、國中畢
    業之智識程度，暨犯後坦承犯行之態度等一切情狀，分別量
    處如主文所示之刑，並定其應執行之刑。
三、沒收部分：
(一)、九十八年八月六日查獲扣案海洛因一包（驗餘淨重零點零零
    八九公克），及同月二十日查獲扣案之注射針筒內之海洛因
    殘渣，均係本案查獲之第一級毒品，應依毒品危害防制條例
    第十八條第一項前段之規定，宣告沒收銷燬之；另鑑定取樣
    之海洛因部分，因檢驗用罄而滅失，爰不另為沒收銷燬之諭
    知。
(二)、又上開九十八年八月六日扣案海洛因一包、尚未使用之注射
    針筒一支及同月二十日扣案之注射針筒一支，均係被告所有
    之物，且分別係被告準備持以施用之毒品、注射針筒（九十
    八年八月六日扣案部分）及其施用海洛因所用之注射針筒（
    同月二十日扣案部分），已據被告於本院審理中供明在卷，
    足認包裝上開毒品海洛因之塑膠袋一只及注射針筒二支，分
    別係被告所有並供其施用第一級毒品犯罪預備或犯罪所用之
    物，依刑法第三十八條第一項第二款規定宣告沒收之。
據上論斷，應依刑事訴訟法第二百七十三條之一第一項、第二百
九十九條第一項前段，毒品危害防制條例第十條第一項、第十八
條第一項前段，刑法第十一條前段、第四十七條第一項、第六十
二條前段、第五十一條第五款、第三十八條第一項第二款，判決
如主文。
本案經檢察官李巧菱到庭執行職務。
中    華    民    國    98    年    10    月    21    日
                  刑事第九庭  法  官  楊 志 雄
以上正本證明與原本無異。
如不服本判決應於收受判決後10日內向本院提出上訴書狀，並
應敘述具體理由。其未敘述上訴理由者，應於上訴期間屆滿後
20日內向本院補提理由書（均須按他造當事人之人數附繕本）
「切勿逕送上級法院」。
                              書記官  陳 春 銘
中    華    民    國    98    年    10    月    21    日
附錄本案論罪科刑法條全文：
毒品危害防制條例第十條第一項
施用第一級毒品者，處六月以上五年以下有期徒刑。


司法院資訊處製作；財團法人民間司法改革基金會備份。
